【裁判字號】    98,上訴,2674
【裁判日期】    980831
【裁判案由】    毒品危害防制條例
【裁判全文】
臺灣高等法院刑事判決                98年度上訴字第2674號
上  訴  人
即  被  告  甲○○
                    （現於臺灣桃園監獄執行中）
上列上訴人因毒品危害防制條例案件，不服臺灣桃園地方法院97
年度審訴字第2178號，中華民國98年5 月27日第一審判決（起訴
案號：臺灣桃園地方法院檢察署97年度毒偵字第3158號），提起
上訴，本院判決如下：
    主  文
上訴駁回。
    事實及理由
一、本案經本院審理結果，認第一審以上訴人即被告甲○○犯毒
    品危害防制條例第10條第1 項之施用第一級毒品罪，判處有
    期徒刑6 月，並諭知易科罰金折算之標準為新台幣1000元折
    算一日，認事用法及量刑均無不當，應予維持，並引用第一
    審判決書記載之事實、證據及理由（如附件）。
二、被告上訴意旨略以：伊於97年4 月24日遭警逮捕採尿查獲施
    用毒品之情，已據臺灣桃園地方法院97年度審訴字第2415號
    判刑確定，本件屬同一案件，應為免訴判決，伊最後一次吸
    毒是在97年4月23日在伊家施用，伊在97年4月24日遭警逮捕
    ，不可能吸毒，97年5月2日被警借提，亦不可能用毒云云。
    然查：本件被告於97年4 月24日凌晨被逮捕前在桃園市路邊
    自小客車內，以海洛因摻入香菸之方式，施用第一級毒品海
    洛因之事實，已據被告於97年5 月19日撰寫自白書在案，並
    於桃園監獄第9 工場製作談話筆錄時亦坦認，嗣於原審亦供
    承97年4 月24日當天有施用（見原審卷第22頁），復有台灣
    尖端先進生技醫藥股份有限公司濫用藥物檢驗報告在卷可稽
    ，其自白與事實相符，自堪採信。至被告於臺灣桃園地方法
    院97年度審訴字第2415號一案之施用海洛因之時間係於97年
    4月23日上午某時，在其桃園市○○街98號2樓之居處內施用
    ，有該判決書在卷可按（見原審卷第53頁），與本案之用毒
    時間、地點均相異，顯分屬不同行為，是被告所辯兩案是同
    一行為，要非事實，所辯核係卸責之詞，自不足採。從而被
    告上訴意旨，仍執陳詞否認犯行，為無理由，應予駁回。
據上論結，應依刑事訴訟法第373條、第368條，判決如主文。
本案經檢察官劉惟宗到庭執行職務。
中    華    民    國    98    年    8     月    31    日
                  刑事第十庭    審判長法  官 楊炳禎
                                      法  官 陳春秋
                                      法  官 李春地
以上正本證明與原本無異。
如不服本判決，應於收受送達後10日內向本院提出上訴書狀，其
未敘述上訴之理由者並得於提起上訴後10日內向本院補提理由書
（均須按他造當事人之人數附繕本）「切勿逕送上級法院」。
                                      書記官 蘇秋
中    華    民    國    98    年    8     月    31    日
附錄本案論罪科刑法條全文
毒品危害防制條例第10條第1項
施用第一級毒品者，處 6 月以上 5 年以下有期徒刑。


司法院資訊處製作；財團法人民間司法改革基金會備份。
